臺灣桃園地方法院刑事判決　　　　　　　 96年度訴字第347號
公　訴　人　臺灣桃園地方法院檢察署檢察官
被　　　告　甲○○
　　　　　　　　　　（另案
上列被告因毒品危害防制條例案件，經檢察官提起公訴（95年度
毒偵字第6183號），經本院裁定改依簡式審判程序，判決如下：
    主  文
甲○○施用第一級毒品，累犯，處有期徒刑柒月，扣案第一級毒
品海洛因玖包（驗餘淨重共計拾貳點伍伍公克）、含第一級毒品
海洛因殘渣（量微無法析離秤重）塑膠袋個，均沒收銷燬之；
注射針筒壹支、分裝杓貳支，均沒收；又施用第二級毒品，累犯
，處有期徒刑肆月，扣案安非他命吸食器壹個，沒收。應執行有
期徒刑拾月，扣案第一級毒品海洛因玖包（驗餘淨重共計拾貳點
伍伍公克）、含第一級毒品海洛因殘渣（量微無法析離秤重）塑
膠袋個，均沒收銷燬之；注射針筒壹支、分裝杓貳支、安非他
命吸食器壹個，均沒收。
    事  實
一、甲○○前曾於民國84年間因違反肅清煙毒條例等案件，經臺
    灣高等法院於87年1 月19日以86年度上訴字第1876號判決判
    處應執行刑6 年確定，並於88年8 月12日縮短刑期假釋出監
    ，假釋期間至91年2 月18日期滿，其假釋未經撤銷，未執行
    之刑以已執行論；又於92年間施用毒品案件，經本院於92年
    10月7 日以92年度毒聲字第3032號裁定送觀察、勒戒後，因
    認有繼續施用毒品之傾向，經本院以93年度毒聲字第1194
    號裁定令入戒治處所施以強制戒治，於94年5 月23日強制戒
    治期滿出戒治所，並經臺灣桃園地方法院檢察署檢察官於94
    年6 月9 日以94年度戒毒偵字第266 號為不起訴處分確定。
    詎甲○○猶未戒除毒癮，於前次強制戒治執行完畢5 年內，
    復基於施用第一級毒品海洛因之犯意，於95年11月25日17時
    許，在桃園縣桃園市○○路○段210 巷3 號16樓處所，非法
    施用第一級毒品海洛因1 次；又另行起意，基於施用第二級
    毒品安非他命之犯意，於同一時間、同一地點，非法施用第
    二級毒品安非他命1 次。嗣於95年11月25日21時10分許，在
    上開處所，為警查獲，並扣得第一級毒品海洛因9 包（驗餘
    淨重共計12.55 公克）、含第一級毒品海洛因殘渣（量微無
    法析離秤重）塑膠袋3 個及其所有且供施用第一級毒品海洛
    因用之注射針筒1 支、分裝杓2 支及供施用第二級毒品安非
    他命用之安非他命吸食器1 個。
二、案經臺北縣政府警察局海山分局報請臺灣桃園地方法院檢察
    署檢察官偵查起訴。
    理  由
一、按刑事訴訟法第273 條之1 規定除被告所犯為死刑、無期徒
    刑、最輕本刑為三年以上有期徒刑之罪、或高等法院管轄第
    一審案件者外，於審判期日前之程序進行中，被告先就被訴
    事實為有罪之陳述時，審判長得告知被告簡式審判程序之旨
    ，並聽取當事人、代理人、辯護人及輔佐人之意見後，裁定
    進行簡式審判程序。經查，本件被告甲○○被訴違反毒品危
    害防制條例乙案，非前開不得進行簡式審判程序之案件，經
    被告於本院行準備程序時就訴事實為有罪之陳述，且經法官
    告知被告簡式審判程序之旨，聽取被告及檢察官之意見後，
    爰依右開刑事訴訟法第273 條之1 之規定，裁定改依簡式審
    判程序審判之，合先敘明。
二、上揭犯罪事實，業據被告於本院行準備程序時坦承不諱（見
    本院96年2 月7 日準備程序筆錄），且被告為警查獲時所採
    尿液經送檢驗結果，呈嗎啡、安非他命陽性反應，有臺灣檢
    驗科技股份有限公司濫用藥物尿液檢驗報告1 份在卷可稽，
    另扣案白粉9 包經送鑑驗結果，確均有海洛因成分，此亦有
    法務部調查局鑑定通知書1 份存卷可憑，此外，並有第一級
    毒品海洛因殘渣（量微無法析離秤重）塑膠袋3 個、注射針
    筒1 支、分裝杓2 支及安非他命吸食器1 個扣案可佐，足徵
    其前開施用毒品自白，與事實相符合，堪予採信。按施用毒
    品案件而曾觀察、勒戒或強制戒治執行完畢釋放後，5 年以
    內再犯毒品危害防制條例第10條之施用毒品罪行者，即應依
    法追訴進入刑事訴訟程序審理，此觀毒品危害防制條例第23
    條第2 項規定甚明。經查被告前有如事實欄所述之施用毒品
    犯行，有臺灣高等法院被告前案紀錄表在卷可憑，是被告係
    於曾受強制戒治執行完畢釋放後，5 年內再犯毒品危害防制
    條例第10條之罪，自應依法論科。綜上所述，本件事證明確
    ，被告犯行洵堪認定。
三、按海洛因、安非他命分別係毒品危害防制條例第2 條第2 項
    第1 款、第2 款所規範之第一級、第二級毒品，被告予以施
    用，是核被告所為係犯同條例第10條第1 項之施用第一級毒
    品罪及第10條第2 項之施用第二級毒品罪。其施用第一級毒
    品海洛因、第二級毒品安非他命前後持有第一級、第二級毒
    品之低度行為，為施用之高度行為所吸收，不另論罪。末查
    被告有事實欄所載之犯罪科刑及執行情形，此有臺灣高等法
    院被告前案紀錄表存卷可按，其受有期徒刑之執行完畢後5
    年以內再故意犯本件有期徒刑以上之罪，係屬累犯，應依法
    加重其刑。爰審酌被告前有毒品前科，竟仍不知改悔，陷於
    毒癮而難以自拔，危害國民健康，及其犯罪之動機、手段、
    於本件犯罪後尚能坦承犯行，態度良好，量處如主文所示之
    刑，並定其應執行之行。
四、扣案第一級毒品海洛因9 包（驗餘淨重共計12.55 公克）、
    含第一級毒品海洛因殘渣（量微無法析離秤重）塑膠袋3 個
    ，爰依毒品危害防制條例第18條第1 項前段規定宣告均沒收
    銷燬之；扣案注射針筒1 支、分裝杓2 支、安非他命吸食器
    1 個，均為被告分別供施用海洛因及安非他命所用之物，且
    屬被告所有，已據其供明在卷（見本院96年2 月7 日簡式審
    判程序筆錄），爰依刑法第38條第1 項第2 款規定宣告沒收
    。至扣案行動電話與現金，本院查無積極證據可資證明與本
    案有直接關連性，爰不對之宣告沒收，併此敘明。
據上論斷，應依刑事訴訟法第273 條之1 、第299 條第1 項前段
，毒品危害防制條例第10條第1 項、第2 項、第18條第1 項前段
，刑法第11條、第47條第1 項、第38條第1 項第2 款、第51條第
5款 ，判決如主文。
本案經檢察官何嘉仁到庭執行職務。
中     華     民     國   96   年   2     月    16    日
                            臺灣桃園地方法院刑事第七庭
                                  法  官  賴淑美
上正本證明與原本無異。
如不服本判決，應於判決送達後10日內，向本院提出上訴狀。
                                  書記官  張尹嫚
中　 　華　 　民　 　國　 96　 年　　2 　　月　　16　　日
附錄本件判決論罪科刑法條全文：
毒品危害防制條例第10條
施用第一級毒品者，處六月以上五年以下有期徒刑。
施用第二級毒品者，處三年以下有期徒刑。
